# 少数股东是集团内的公司，少数股东的商誉处理

提问人：wx_61b970aee906 时间：2021-12-15 12:51:52
A公司为集团母公司，A公司持有B公司100%股权，A持有C公司70%股权（非同一控制取得），B持有持有C公司30%股权。A和C同时从B公司个人股东手中购买的股权。合并日股权公允价值 2000 万元，A公司支付价款 1400 万元计入长投，B公司支付价款 600 万元计入长投，C公司账面净资产 1000 万元。
1 、购买日A如何编制集团合并报表，下方分录是否正确？以下是我的想法：
计算商誉=1400-1000*0.7=700
借：c公司账面净资产 1000
年初未分配利润 300
商誉 700
贷：长期股权投资 2000
2 、请问：上述年初未分配利润的 300 是否相当于少数股东部分的商誉，放在这里是否合适？

回答人：chenyiwei
这种情况下，B、C实质上都是A的全资公司，无外部少数股东，计算商誉时应按100%的投资成本（包括子公司之间互相投资的成本）对应于被收购方的100%净资产计算。